Daniel Resende

Analista de Dados

💌 Danielresendk@gmail.com 🤳 (31) 9 9907-4252 🧥 Rua dos Antúrios, 32071-135 Contagem

苗 18 de outubro de 1998 🏻 🐞 danielresende23.github.io/Portfolio 🛅 linkedin.com/in/daniel-resend

Sou um profissional experiente em análise de dados e inteligência de negócios, sou dedicado e apaixonado por transformar dados em insights acionáveis para impulsionar o sucesso das empresas. Minha expertise inclui a coleta, processamento e análise eficiente de grandes conjuntos de dados, fornecendo informações valiosas para orientar decisões estratégicas e criar vantagem competitiva.

Com sólidos conhecimentos técnicos e habilidades analíticas, desenvolvo soluções inteligentes e inovadoras para os desafios de negócios mais complexos. Utilizo ferramentas como Power BI para criar dashboards dinâmicos e interativos, proporcionando uma visão abrangente do desempenho empresarial e identificando oportunidades de melhoria.

Experiência

set 2023 - atual

Analista adm comercial Pl Patrus, Contagem

- Construção de Bls no Power Bl: Desenvolvimento de dashboards interativos. Utilização de recursos avançados do Power Bl para visualizações dinâmicas. Integração de dados de diferentes fontes para fornecer uma visão consolidada.
- Análise de dados: Análise profunda dos dados para identificar tendências e padrões. Apresentação de informações relevantes que auxiliam na tomada de decisão. Comunicação eficaz com os stakeholders para garantir que os insights sejam compreendidos e utilizados.
- Apresentações de Dados: Criação de apresentações modernas e impactantes de indicadores e insights. Utilização de ferramentas visuais e recursos gráficos para comunicar informações de forma clara e envolvente.

mar 2023 - atual

Consultor de Business Intelligence (BI) Freelance, Contagem

- Consutoria de BI em empresas de diversos segmentos;
- Entendimento dos requisitos de negócios no contexto de BI e projeção de modelos de dados para converter dados brutos em insights significativos;
- Estruturar, implantar e administrar projeto de Business Intelligence, desde o levantamento de requisitos até a elaboração de dashboard 's com Power BI ou outra ferramenta;
- Identificar KPIs com objetivos claros e monitorá-los de forma consistente;
- Utilização de ferramentas de Business Intelligence para produção e automação de relatórios com análises quantitativas e qualitativas de dados;
- Construção de Relatório e Dashboards Utilizando Microsoft Power Bl.

set 2022 - ago 2023

Assistente de Logística II Pif Paf, Contagem

- Criar dashboards e relatórios de Business Intelligence no Power BI;
- Automatizar processos utilizando ferramentas de desenvolvimento;
- Tratar e criar banco de dados;
- Analisar e estruturar dados;

set 2022 - set 2022	 Mecânico de Manutenção Pif Paf, Contagem - MG Manutenção, montagem e desmontagem de máquinas; 	
Formação		
fev 2022 – atual	Análise e Desenvolvimento de Sistemas Faculdade Estácio, Contagem O curso de Análise e Desenvolvimento de Sistemas ensina a projetar, documentar, especificar, testar, implementar e cuidar da manutenção de sistemas computacionais e software.	
ago 2019 - jun 2021	Ténico Mecânica ETEC Bento Quirino, Campinas - SP	
jul 2018 - ago 2020	Mecânico de Manutenção Faculdade de Tecnologia SENAI, Campinas - SP	
Competências	Power BI	DAX
	SQL	Design de relatórios
	Python	Power APPS
	Power Automate	Power Plataform
	Machine learning	Javascript
	HTML	css
Idiomas	inglês	Português
Qualidades	■ Analítico	Autodidata
	■ Resiliente	■ Perseverante
Cursos		
dez 2022	Power BI Avançado para Análise de Dados	
dez 2021	Algoritmos e Lógica de Programação 2022	
jan 2023	Big Data Real-Time Analytics com Python e Spark	

• Desenvolver aplicações com o Power Apps.